# 计提坏账准备的依据

提问人：liuxizhongpeter 时间：2019-04-26 22:01:55
请教各位，执行企业会计准则的企业，计提坏账准备是依据的哪项准则，具体条文是什么？

回答人：chenyiwei
原《企业会计准则第 22 号——金融工具确认和计量（ 2006 ）》第六章 “金融资产减值”
《企业会计准则第 22 号——金融工具确认和计量（ 2017 年修订）》第八章“金融工具的减值”。